臺灣高等法院刑事判決
110年度上訴字第983號
上  訴  人  
即  被  告  羅國軒




上列上訴人即被告因詐欺等案件，不服臺灣臺北地方法院109年
度原訴字第28號，中華民國109年12月23日第一審判決（起訴案
號：臺灣臺北地方檢察署108年度偵字第24525號、第28739號、1
09年度偵字第3393號），提起上訴，本院判決如下：
    主  文
原判決關於羅國軒部分撤銷。
羅國軒犯如附表「罪名及宣告刑」欄所示之罪，各處如附表「罪
名及宣告刑」欄所示之刑。應執行有期徒刑壹年玖月。
    事  實
一、羅國軒（所涉參與犯罪組織犯行，業經另案審結）、陳沛瑀
    、曾金鈺（均經原審判處罪刑確定）自民國108年9月間某日
    起，加入某真實姓名、年籍均不詳，在通訊軟體「LINE」上
    使用暱稱「雨過天青」、「勝」之人、暱稱「松俊」之人以
    及其他真實姓名及年籍均不詳之人，所組成三人以上，以實
    施詐術為手段，具有持續性、牟利性之有結構性詐欺集團犯
    罪組織（無證據證明該集團有未成年成員），由羅國軒負責
    收取人頭帳戶之存摺及金融卡並轉交「車手」（即「收簿手
    」），陳沛瑀負責依指示自該集團指定之人頭帳戶提領贓款
    （即「車手」），曾金鈺則負責依指示向「車手」收取贓款
    並轉交該集團上游成員（即「收水」）。羅國軒、陳沛瑀、
    曾金鈺與該詐欺集團其他成員遂共同意圖為自己不法之所有
    ，基於三人以上共同詐欺取財及隱匿特定犯罪所得去向之洗
    錢等犯意聯絡（無證據證明羅國軒、陳沛瑀、曾金鈺就詐欺
    集團成員以網際網路等傳播工具對公眾散布而犯詐欺取財罪
    部分有犯意聯絡及行為分擔），先由詐欺集團某成員於108
    年9月15日誘使劉秋霙將其夫陳進安之中國信託商業銀行帳
    號000000000000號帳戶（下稱中國信託帳戶）之存摺及金融
    卡寄交該集團某成員，嗣後該集團某成員即指示羅國軒於同
    年月22日14時33分許，至新北市○○區○○路0段00號統一超商
    三重門市收取中國信託帳戶之存摺及金融卡後，再於108年9
    月23日9時34分許，至新北市○○區○○○○0號出口將中國信託帳
    戶之存摺及金融卡交給陳沛瑀。而該集團某成員再以如附表
    「詐騙手法、被害人匯（付）款時間、匯款金額」欄所示之
    方式，向如附表「被害人或告訴人」欄所示之人施用詐術，
    致使其等均陷於錯誤，各別匯款或存款至中國信託帳戶，再
    由陳沛瑀依照該集團某成員之指示，持中國信託帳戶金融卡
    分次提領上開詐得款項，並於108年9月23日將其所提領之12
    萬元交由曾金鈺轉交該集團上游成員。嗣陳沛瑀於108年9月
    24日13時25分許，在臺北市○○區○○○路0段00號第一商業銀行
    古亭分行領款後為警逮捕，同日14時許曾金鈺前來欲向陳沛
    瑀收取款項時，亦當場為警查獲，並扣得中國信託帳戶金融
    卡1張，始循線查悉上情。
二、案經陳雅菁、施雪娥、陳煾彤、黃玟萍訴由臺北市政府警察
    局中正第二分局報請臺灣臺北地方檢察署檢察官偵查起訴。
    理  由
壹、程序部分
一、審理範圍：
    本件僅上訴人即被告羅國軒（下稱被告）提起上訴，檢察官
    、同案被告陳沛瑀、曾金鈺則均未上訴，是同案被告陳沛瑀
    、曾金鈺部分皆已確定，本院審理範圍僅限於被告有罪部分
    。
二、證據能力部分：
  ㈠按刑事訴訟法第159條第1項固規定，被告以外之人於審判外
    之言詞或書面陳述，除法律有規定者外，不得作為證據。惟
    同法第159條之5亦明定：「被告以外之人於審判外之陳述，
    雖不符前4條之規定，而經當事人於審判程序同意作為證據
    ，法院審酌該言詞陳述或書面陳述作成時之情況，認為適當
    者，亦得為證據」、「當事人、代理人或辯護人於法院調查
    證據時，知有刑事訴訟法第159條第1項不得為證據之情形，
    而未於言詞辯論終結前聲明異議者，視為有前項之同意」。
    其立法意旨在基於證據資料愈豐富，愈有助於真實發現之理
    念，酌採當事人進行主義之證據處分權原則，並強化言詞辯
    論主義，透過當事人等到庭所為之法庭活動，在使訴訟程序
    順暢進行之要求下，承認傳聞證據於一定條件內，得具證據
    適格，屬於傳聞法則之一環，基本原理在於保障被告之訴訟
    防禦反對詰問權。是若被告對於證據之真正、確實，根本不
    加反對，完全認同者，即無特加保障之必要，不生所謂剝奪
    反對詰問權之問題（最高法院102年度台上字第309號判決意
    旨參照）。經查，本判決下列所引用供述證據，雖被告經合
    法傳喚未到庭，然其於原審、上訴意旨均未曾爭執證據能力
    ，檢察官於本院審理時亦同意有證據能力等語明確（見本院
    卷第149至152頁），本院審酌各該證據作成時之情況，並無
    違法不當或證明力明顯過低之瑕疵，認以之作為證據應屬適
    當，依刑事訴訟法第159條之5規定，俱有證據能力。
　㈡又本院所引用憑以認定被告犯罪事實之非供述證據，核無違
    反法定程序取得之情，依刑事訴訟法第158條之4反面解釋，
    該等非供述證據，均有證據能力。
貳、實體方面
一、上開事實，業據被告於原審坦承不諱（見原審卷第109頁、
    第116頁），並經證人即中國信託帳戶之所有人陳進安、證
    人劉秋霙於警詢中、證人即告訴人陳雅菁、施雪娥、陳煾彤
    、黃玟萍、證人即被害人林圳瑋、郭俊驛、陳金龍、林雪玉
    於偵查中證述明確（見警卷第55至65頁、第84至86頁、第95
    至96頁、偵字第28739號卷第54至55頁、第63至65頁、第159
    至160頁、第191至192頁、第233至234頁、偵字第24525號卷
    第169至170頁），並有提領紀錄、監視器畫面翻拍照片、中
    國信託商業銀行股份有限公司108年10月3日中信銀字第1082
    24839212432號函附之被害人郭俊驛帳戶歷史交易明細、中
    國信託商業銀行股份有限公司109年1月22日中信銀字第1092
    24839012974號函附之陳進安帳戶之歷史交易明細、被害人
    郭俊驛之手機內對話紀錄截圖、中華郵政股份有限公司109
    年1月17日儲字第1090015042號函附之被害人林圳瑋帳戶之
    開戶基本資料、歷史交易明細、中國信託商業銀行股份有限
    公司109年2月5日中信銀字第109224839016222號函及檢附陳
    金龍匯款資料、被害人林圳瑋之臉書對話紀錄截圖、中國信
    託銀行自動櫃員機交易明細表翻拍照片、被害人劉黃綢線所
    提書狀、被害人劉黃綢線之高雄市內門區農會匯款申請書、
    匯款回條、被害人林雪玉之手機內通訊軟體LINE對話紀錄截
    圖、告訴人施雪娥之郵政跨行匯款申請書、手機內簡訊及來
    電紀錄截圖、被害人林雪玉之手機內通訊軟體LINE對話紀錄
    截圖、臺灣新光商業銀行股份有限公司109年1月15日新光銀
    集作字第1090002860號函附之被害人林雪玉帳戶之開戶基本
    資料、臺灣中小企業銀行民雄分行109年2月25日民雄字第10
    98100027號函附被害人陳金龍之匯款憑證、告訴人陳煾彤之
    手機內網路銀行轉帳交易明細截圖、告訴人黃玟萍之手機內
    來電紀錄、轉帳紀錄及通訊軟體LINE對話紀錄截圖、貨態查
    詢系統列印資料及對話紀錄翻拍照片在卷可參（見偵字第28
    739號卷第11至15頁、第57頁、第77至79頁、第83至86頁、
    第101至107頁、第121至125頁、第133至135頁、第149至151
    頁、第163至175頁、第195至199頁、第205至209頁、第219
    頁、第227頁、第229頁；偵字第24525號卷第177至187頁；
    警卷第27至29頁、第67頁、第69至82頁、第90至92頁、第13
    7至154頁；偵字第3393號卷第21至25頁）及中國信託帳戶金
    融卡扣案足佐，足認被告任意性自白與事實相符，堪以採信
    。事證明確，被告犯行洵堪認定，應依法論科。
二、論罪科刑：
  ㈠按洗錢防制法係於105年12月28日修正公布，自公布後6個月
    施行（即自106年6月28日生效），修正後洗錢防制法第2條
    規定：「本法所稱洗錢，指下列行為：意圖掩飾或隱匿特
    定犯罪所得來源，或使他人逃避刑事追訴，而移轉或變更特
    定犯罪所得。掩飾或隱匿特定犯罪所得之本質、來源、去
    向、所在、所有權、處分權或其他權益者。收受、持有或
    使用他人之特定犯罪所得」。參諸上開條文之修法意旨，現
    行法下所謂「洗錢」，不以變更特定犯罪所得之存在狀態，
    或將贓款來源合法化為必要，僅須掩飾或隱匿贓款之來源、
    去向或所在等客觀狀況，而可達成使贓款來源難以追查之效
    果，即屬洗錢行為。查被告與同案被告陳沛瑀、曾金鈺等集
    團成員，係三人以上共同對告訴人實行詐騙，犯刑法第339
    條之4第1項第2款之加重詐欺取財罪，為洗錢防制法第3條第
    1款規定之特定犯罪，而被告於集團負責收取人頭帳戶之存
    摺及金融卡並轉交給負責提領贓款之「車手」，先由該集團
    某成員於108年9月15日誘使劉秋霙將其夫陳進安之中國信託
    帳戶，該集團某成員再指示被告於上開時、地將中國信託帳
    戶之存摺及金融卡交予陳沛瑀，再由該集團某成員再以如附
    表「詐騙手法、被害人匯（付）款時間、匯款金額」欄所示
    之方式，向如附表「被害人或告訴人」欄所示之人施用詐術
    ，匯款或存款至中國信託帳戶，再由陳沛瑀依照該集團某成
    員之指示分次提領上開詐得款項，其於108年9月23日提領完
    款項後，即將其所提領之12萬元交予曾金鈺，由曾金鈺轉交
    該集團上游成員，已足製造金流之斷點，使偵查機關難以追
    查帳戶金流，是其等犯罪所得財物之去向及所在已遭隱匿。
　㈡第按，刑法之共同正犯，祇須行為人有以共同犯罪之意思，
    參與共同犯罪計畫之擬定，互為利用他人實行犯罪構成要件
    之行為，完成其等犯罪計畫，即克當之，不以每一行為人均
    實際參與部分構成要件行為或分取犯罪利得為必要。而共同
    正犯間，非僅就其自己實行之行為負其責任並在犯意聯絡之
    範圍內，對於他共同正犯所實行之行為，亦應共同負責；且
    其犯意聯絡之表示，無論為明示之通謀或相互間有默示之合
    致，均不在此限（最高法院96年度台上字第1882號、98年度
    台上字第2655號判決意旨參照）。被告既負責收取人頭帳戶
    之存摺及金融卡並轉交「車手」，即擔任該集團之「收簿手
    」，促成集團其他成員得以順利完成詐欺取財之行為，雖未
    參與詐騙告訴人等之環節，惟其應知悉在該集團所屬成員中
    ，必另有負責以不詳方式實施詐騙之人，足認被告在合意之
    共同犯罪計畫範圍內，各自分擔犯罪行為之一部，並相互利
    用他人之行為，以達遂行犯罪之目的。
　㈢論罪：
　⒈核被告所為，均係犯刑法第339條之4第1項第2款之三人以上
    共同詐欺取財罪及洗錢防制法第14條第1項之一般洗錢罪。
　⒉被告與同案被告陳沛瑀、曾金鈺及其等所屬詐欺集團不詳成
    年成員間，就事實欄一所載如附表所示犯行，具有犯意聯絡
    及行為分擔，均應論以共同正犯。
　⒊被告與同案被告陳沛瑀、曾金鈺於事實欄一所載，於各次犯
    行中數次持金融卡領取中國信託帳戶內款項之行為，乃分別
    基於同一目的，於密切接近之時間所為，侵害同一法益，各
    行為之獨立性極為薄弱，依一般社會健全觀念，難以強行分
    開，在刑法評價上，應視為數個舉動之接續施行，合為包括
    之一行為予以評價，較為合理，應均依接續犯論以包括之一
    罪。
　⒋再被告係以一行為觸犯三人以上共同詐欺取財罪及洗錢罪，
    為想像競合犯，應依刑法第55條之規定，從一重論以三人以
    上共同詐欺取財罪。
　⒌加重詐欺取財罪係侵害個人財產法益之犯罪，其罪數計算，
    依一般社會通念，應以被害人數之多寡，決定其犯罪之罪數
    （最高法院108 年度台上字第274 號判決意旨參照）。被告
    與該集團成員所犯如附表所示9次三人以上共同詐欺取財罪
    ，分別係對不同被害人實施詐術而詐得財物，所侵害者係不
    同被害人之財產法益，犯罪時間亦不同，且犯罪行為各自獨
    立，顯屬犯意各別，行為互殊，應予分論併罰。
　⒍起訴書犯罪事實及所犯法條欄雖未論及被告犯行亦涉犯洗錢
    罪，然該部分與被告業經起訴之三人以上共同詐欺取財犯行
    具有想像競合犯之裁判上一罪關係，應為起訴效力所及，且
    經原審法院當庭告知被告另涉犯此部分罪名，無礙其訴訟防
    禦權之行使，本院自得併予審理。　
　㈣按偵查或審判中均自白者，減輕其刑，洗錢防制法第16條第2
    項分別定有明文。然按刑罰評價對象，乃行為本身；想像競
    合犯係一行為觸犯數罪名，為避免對同一對象過度及重複評
    價，刑法第55條前段規定「從一重處斷」。又刑法第33條及
    第35條僅就刑罰之主刑，定有輕重比較標準，因此上揭「從
    一重處斷」，僅限於「主刑」，法院應於較重罪名之法定刑
    度內，量處適當刑罰（最高法院108年度台上大字第2306號
    裁定意旨參照）。經查，被告所犯刑法第339條之4第1項第2
    款之三人以上共同詐欺取財罪及洗錢防制法第14條第1項、
    第2條第2項之洗錢罪，既為一行為觸犯數罪名之想像競合犯
    ，從一重論以三人以上共同詐欺取財罪，則本院自應在刑法
    第339條之4第1項第2款之三人以上共同詐欺取財罪之法定刑
    度內，量處刑罰即足，是被告於原審中坦承犯行，仍無依洗
    錢防制法第16條第2項規定，僅依刑法第57條量刑時併予審
    酌，就較輕之洗錢罪予以減輕其刑之餘地，特此敘明。
三、撤銷改判之理由：
　㈠原審認被告事證明確，予以論罪科刑，固非無見。惟查：被
    告依洗錢防制法第16條第2項之規定，依刑法第57條量刑時
    應一併衡酌該部分減輕其刑事由，原審就此未為審酌，即有
    未洽。被告上訴意旨請求從輕量刑，雖無理由，然原審判決
    既有上開可議之處，自應由本院依法將原判決關於被告部分
    予以撤銷改判。
  ㈡爰審酌被告不思以正當途徑賺取所需，為貪圖不法所得，加
    入詐欺集團擔任「收簿手」，使附表所示之被害人及告訴人
    等受有財產損害，實有不該，自應斟酌其犯罪情節，予以相
    當程度之非難；另考量被告擔任「收簿手」，相較於實際策
    劃布局、施用詐術、終局保有詐欺所得之犯罪核心成員而言
    ，屬居於聽從指示、代替涉險之次要性角色，並斟酌被告犯
    後於原審終知坦承犯行，合於洗錢防制法第16條第2項減刑
    事由，並兼衡再參酌被告自述最高學歷為國小畢業、在保全
    公司上班、弟弟就讀○○且父母也需其扶養（見原審卷第138
    至140頁），暨被告之犯罪目的、手段、詐取財物之金額、
    前科素行、所擔任之角色分工、參與程度等一切情狀，量處
    如主文第2項所示之刑，另考量被告所犯9罪，均係參與同一
    詐欺集團期間所為，犯罪時間接近，行為態樣類似等節，合
    併定其應執行之刑如主文第2項所示。
　㈢被告上訴請求緩刑宣告云云，然按緩刑為法院刑罰權之運用
    ，旨在獎勵自新，祇須合於刑法第74條所定之條件，法院本
    有自由裁量之職權，關於緩刑之宣告，除應具備一定條件外
    ，並須有可認為以暫不執行刑罰為適當之情形，始得為之。
    法院行使此項裁量職權時，應受比例原則、平等原則等一般
    法律原則之支配，但此之所謂比例原則，指法院行使此項職
    權判斷時，須符合客觀上之適當性、相當性及必要性之價值
    要求，不得逾越，用以維護刑罰之均衡，而所謂平等原則，
    非指一律齊頭式之平等待遇，應從實質上加以客觀判斷，對
    相同之條件事實，始得為相同之處理，倘若條件事實有別，
    則應本乎正義理念，予以分別處置，禁止恣意為之，俾緩刑
    宣告之運用，達成客觀上之適當性、相當性與必要性之要求
    （最高法院99年度台上字第7994號判決意旨參照）。審酌被
    告均未與被害人或告訴人等達成和解，賠償損害或獲得原諒
    ，且尚因其他詐欺案件，經臺灣新北地方法院（下稱新北地
    院）判處應執行刑有期徒刑1年6月，有本院被告前案記錄表
    及新北地院109年金訴字第52號刑事判決書在卷可憑，足見
    被告無視法律嚴厲禁制，多次為集團性詐欺取財犯行，所犯
    情節實具相當惡性，若未執行適當刑罰，實無法裨益其再社
    會化，難期預防及矯正之成效，自不宜宣告緩刑。
  ㈣沒收：
　⒈被告於原審審理中供陳：其就本案犯行尚未取得報酬等語（
    見原審卷第136頁），此外，復查無事證證明被告有自本案
    分得報酬，無從諭知沒收其犯罪所得。
  ⒉扣案之中國信託帳戶金融卡1張，並非被告或其所屬詐欺集團
    所有，亦不予宣告沒收。
四、被告經合法通知，無正當理由不到庭，爰不待其陳述，逕行
    判決。 　　　
據上論斷，應依刑事訴訟法第369條第1項前段、第364條、第299
條第1項前段、第371條，洗錢防制法第2條第2款、第14條第1項
，刑法第11條、第28條、第339條之4第1項第2款、第55條、第51
條第5款，刑法施行法第1條之1第1項，判決如主文。　
本案經檢察官楊大智提起公訴，經檢察官壽勤偉到庭執行職務。
中　　華　　民　　國　　111 　年　　3 　　月　　29　　日
                  刑事第九庭    審判長法　官  潘翠雪
                                      法　官  俞秀美
                                      法　官  陳俞婷
以上正本證明與原本無異。
如不服本判決，應於收受送達後20日內向本院提出上訴書狀，其
未敘述上訴之理由者並得於提起上訴後20日內向本院補提理由書
（均須按他造當事人之人數附繕本）「切勿逕送上級法院」。
                                      書記官  李政庭
中　　華　　民　　國　　111 　年　　3 　　月　　29　　日

附錄：本案論罪科刑法條全文　　　　　　　　　　　　　　　
中華民國刑法第339條之4
犯第339條詐欺罪而有下列情形之一者，處1年以上7年以下有期
徒刑，得併科1百萬元以下罰金：
一、冒用政府機關或公務員名義犯之。
二、三人以上共同犯之。
三、以廣播電視、電子通訊、網際網路或其他媒體等傳播工具，
    對公眾散布而犯之。
前項之未遂犯罰之。

洗錢防制法第2條
本法所稱洗錢，指下列行為：
一、意圖掩飾或隱匿特定犯罪所得來源，或使他人逃避刑事追訴
，而移轉或變更特定犯罪所得。
二、掩飾或隱匿特定犯罪所得之本質、來源、去向、所在、所有
權、處分權或其他權益者。
三、收受、持有或使用他人之特定犯罪所得。

洗錢防制法第14條
有第二條各款所列洗錢行為者，處七年以下有期徒刑，併科新臺
幣五百萬元以下罰金。
前二項情形，不得科以超過其特定犯罪所定最重本刑之刑。

附表：
編號 被害人或告訴人 詐騙手法、被害人匯（付）款時間、匯款金額 罪名及宣告刑 1 郭俊驛  羅國軒收取中國信託帳戶之存摺及金融卡後轉交「車手」陳沛瑀，嗣後詐欺集團成員在社群網站臉書刊登販賣CANON 5DSR單眼相機之不實訊息，致郭俊驛陷於錯誤，而於108年9月23日12時53分許，依指示匯款1萬5,000元至中國信託帳戶後，由陳沛瑀提領一空。 羅國軒犯三人以上共同詐欺取財罪，處有期徒刑壹年。 2 陳雅菁 羅國軒收取中國信託帳戶之存摺及金融卡後轉交「車手」陳沛瑀，嗣後詐欺集團成員在臉書以「Bk Wang」名義刊登販賣冷氣機之不實訊息，致陳雅菁陷於錯誤，而於108年9月23日13時5分許，依指示匯款1萬2,000元至中國信託帳戶後，由陳沛瑀提領一空。 羅國軒犯三人以上共同詐欺取財罪，處有期徒刑壹年。 3 林圳瑋 羅國軒收取中國信託帳戶之存摺及金融卡後轉交「車手」陳沛瑀，嗣後詐欺集團成員在臉書刊登販賣手機IPH0NE 11 MAX 512G之不實訊息，致林圳瑋陷於錯誤，而於108年9月23日13時36分許，依指示匯款1萬2,500元至中國信託帳戶後，由陳沛瑀提領一空。 羅國軒犯三人以上共同詐欺取財罪，處有期徒刑壹年。 4 劉黃綢線 羅國軒收取中國信託帳戶之存摺及金融卡後轉交「車手」陳沛瑀，嗣後詐欺集團成員於108年9月23日某時，撥打電話予劉黃綢線，假冒其朋友，佯稱因做生意進貨現金不足，欲向其借款云云，致劉黃綢線陷於錯誤，於108年9月23日14時許，依指示匯款3萬元至中國信託帳戶後，由陳沛瑀提領一空。 羅國軒犯三人以上共同詐欺取財罪，處有期徒刑壹年貳月。 5 施雪娥 羅國軒收取中國信託帳戶之存摺及金融卡後轉交「車手」陳沛瑀，嗣後詐欺集團成員於108年9月23日14時許，撥打電話予施雪娥，假冒其姪女，佯稱因做投資還欠3萬元，欲向其借款云云，致施雪娥陷於錯誤，於108年9月23日15時15分許，依指示匯款3萬元至中國信託帳戶後，由陳沛瑀提領一空。 羅國軒犯三人以上共同詐欺取財罪，處有期徒刑壹年貳月。 6 林雪玉 羅國軒收取中國信託帳戶之存摺及金融卡後轉交「車手」陳沛瑀，嗣後詐欺集團成員於108年9月23日某時，以LINE傳訊息予林雪玉並佯稱係其朋友之女兒洪雅芳，欲向其借款云云，致林雪玉陷於錯誤，於108年9月23日15時16分許，依指示匯款3萬元至中國信託帳戶後，由陳沛瑀提領一空。 羅國軒犯三人以上共同詐欺取財罪，處有期徒刑壹年貳月。 7 陳金龍 羅國軒收取中國信託帳戶之存摺及金融卡後轉交「車手」陳沛瑀，嗣後詐欺集團成員於108年9月24日某時，撥打電話予陳金龍並佯稱係其朋友耀哲，而急需借用現金云云，致陳金龍陷於錯誤，於108年9月24日11時37分許，依指示匯款6萬元至中國信託帳戶後，由陳沛瑀提領一空。 羅國軒犯三人以上共同詐欺取財罪，處有期徒刑壹年肆月。 8 陳煾彤 羅國軒收取中國信託帳戶之存摺及金融卡後轉交「車手」陳沛瑀，嗣後詐欺集團成員於108年9月24日11時47分許，撥打電話予陳煾彤之朋友王炳坤並佯稱係其姪子，而欲向其借款云云，致王炳坤陷於錯誤，託陳煾彤代其匯款，陳煾彤即於108年9月24日12時28分許，匯款2萬元至中國信託帳戶後，由陳沛瑀提領一空。 羅國軒犯三人以上共同詐欺取財罪，處有期徒刑壹年貳月。 9 黃玟萍 羅國軒收取中國信託帳戶之存摺及金融卡後轉交「車手」陳沛瑀，嗣後詐欺集團成員於108年9月24日10時12分許，以LINE撥打電話予黃玟萍並佯稱係其親戚，而急需借用現金云云，致黃玟萍陷於錯誤，於108年9月24日13時2分許，依指示匯款3萬元至中國信託帳戶後，由陳沛瑀提領一空。 羅國軒犯三人以上共同詐欺取財罪，處有期徒刑壹年貳月。